【裁判字號】    98,訴,321
【裁判日期】    980430
【裁判案由】    違反毒品危害防制條例
【裁判全文】
臺灣嘉義地方法院刑事判決               98年度訴字第321號
公  訴  人  臺灣嘉義地方法院檢察署檢察官
被      告  甲○○
上列被告因違反毒品危害防制條例案件，經檢察官提起公訴（98
年度毒偵字第424 號），被告於準備程序中就被訴事實為有罪之
陳述，經本院合議庭裁定由受命法官改依簡式審判程序審理，判
決如下：
    主  文
甲○○施用第一級毒品，累犯，處有期徒刑玖月。
    犯罪事實
一、甲○○前因施用毒品案件，經本院以95年度毒聲字第373 號
    裁定令入勒戒處所施以觀察、勒戒後，因無繼續施用毒品之
    傾向，而於民國96年1 月3 日釋放，並由臺灣嘉義地方法院
    檢察署檢察官以95年度毒偵字第1194號為不起訴處分確定；
    嗣又因施用第二級毒品，經本院以97年度朴簡字第341 號判
    決判處有期徒刑2 月，如易科罰金以新台幣1 千元折算1 日
    確定，於97年12月16日易科罰金執行完畢。詎甲○○猶不知
    悔改，基於施用第一、二級毒品之犯意，於98年3 月11日16
    時為警採尿時回溯3 日內之某時（不含為公權力拘束期間）
    ，在其嘉義縣東石鄉三家村三塊厝154 之2 號住處外面之車
    上，以將海洛因、甲基安非他命摻入香菸中吸食之方式，同
    時施用海洛因及甲基安非他命1 次。嗣於98年3 月11日14時
    許，為警持本院核發之搜索票至其上開住處搜索，並於同日
    16時許得甲○○之同意而採集其尿液送驗，結果呈安非他命
    、甲基安非他命以及海洛因代謝物嗎啡陽性反應，而查悉上
    情。
二、案經行政院海岸巡防署南部地區巡防局台南縣機動查緝隊報
    請臺灣嘉義地方法院檢察署檢察官偵查起訴。
    理  由
一、本件被告所涉犯者為毒品危害防制條例第10條第1 項、第2
    項，非死刑、無期徒刑、最輕本刑為3 年以上有期徒刑之罪
    或高等法院管轄第一審案件。本院行準備程序時，被告就被
    訴事實為有罪之陳述，經告知簡式審判程序之旨，並聽取檢
    察官及被告之意見後，本院爰依刑事訴訟法第273 條之1第1
    項裁定由受命法官獨任進行簡式審判程序。故本件簡式審判
    程序之證據調查，依刑事訴訟法第273 條之2 規定，不受同
    法第159 條第1 項、第161 條之2 、第161 條之3 、第163
    條之1 及第164 條至第170 條規定之限制，合先敘明。
二、訊據被告對於上開施用毒品之時間、地點、方式等犯罪事實
    ，於本院審理中供承不諱（見本院卷第15、22頁），另其係
    於98年3 月11日14時許為警搜索，並於同日16時許為警採尿
    送驗，結果呈安非他命、甲基安非他命及海洛因代謝物嗎啡
    陽性反應，復有搜索扣押筆錄、被告之警詢筆錄（見警卷第
    3 、8 至10頁），以及海巡署南部地區巡防局台南縣機動查
    緝隊嫌疑人尿液代碼對照表（代碼為：TA098001）、高雄市
    立凱旋醫院98年3 月23日濫用藥物尿液檢驗報告各1 紙在卷
    可佐（見警卷第24頁、偵卷第20頁），堪認被告具任意性之
    自白與事實相符。又被告前因施用毒品案件，經本院裁定令
    入勒戒處所施以觀察、勒戒，於96年1 月3 日因無繼續施用
    毒品傾向釋放，有其臺灣高等法院被告前案紀錄表在卷可稽
    ，其係於觀察、勒戒執行完畢釋放後，5 年內再犯本件施用
    第一、二級毒品罪，事證明確，應予依法論科。
三、論罪科刑：
(一)查海洛因、甲基安非他命分別為毒品危害防制條例所定之第
    一、二級毒品，是核被告所為，係犯毒品危害防制條例第10
    條第1 項之施用第一級毒品罪，以及同條第2 項之施用第二
    級毒品罪；其為施用而持有海洛因、甲基安非他命之低度行
    為，為施用之高度行為所吸收，均不另論罪。又被告於本院
    審理中供稱其係將海洛因及甲基安非他命摻入香菸中同時施
    用（見本院卷第15頁），本件既無證據足認被告係分別施用
    第一、二級毒品，應認其係以一施用毒品行為同時觸犯毒品
    危害防制條例第10條第1 項之施用第一級毒品罪以及同條第
    2 項之施用第二級毒品罪，為想像競合犯，應依刑法第55條
    之規定，從一重之施用第一級毒品罪論處。被告有如犯罪事
    實一所載之前案紀錄，於97年12月16日有期徒刑易科罰金執
    行完畢，有前揭前案紀錄表在卷可佐，其於受徒刑之執行完
    畢後，5 年以內故意再犯本件有期徒刑以上之罪，應依刑法
    第47條第1 項之規定論以累犯，並加重其刑。
(二)爰依被告之供述（見本院卷第24頁）及卷附其前案紀錄表等
    ，審酌：被告為高中畢業之智識程度，有施用毒品之前案紀
    錄，目前係從事駕駛大貨車載貨之工作，與父母親共同生活
    ，經觀察、勒戒，猶未能戒除毒癮，前案執行完畢後短期內
    即再犯本案，顯然缺乏禁絕毒害決心，惟施用毒品係屬戕害
    自身健康之行為，且其犯後坦承犯行，態度尚稱良好等一切
    情狀，並參酌公訴人求處被告有期徒刑9 月，被告亦同意公
    訴人求刑之意見（見本院卷第24頁），量處如主文所示之刑
    ，以資懲儆。
(三)公訴意旨另以：本件扣案之吸食器（塑膠球）1 個、玻璃球
    1 個、吸管1 支，係被告所有供施用第二級毒品所用之物，
    應予沒收。惟查，被告於本院審理中雖坦承上開扣案物為其
    所有，惟供稱係之前施用安非他命時所使用而未丟棄者，本
    次並未使用，上開扣案物與本次施用海洛因及甲基安非他命
    無關（見本院卷第15、23頁）；參以其自承本次施用毒品之
    方式係將海洛因及甲基安非他命摻入香菸中吸食（見本院卷
    第15頁），應無使用扣案吸食器（塑膠球）、玻璃球、吸管
    之必要；又被告於警詢及偵查中雖曾供承上開扣案物係吸食
    安非他命時使用的，惟其所述之施用時間均係98年2 月底（
    見警卷第2 至3 頁、偵卷第15頁），距本件採尿時間隔十餘
    日，顯與本件犯行有間，既無證據足認上開扣案物係供本件
    犯罪所用之物，自不得於本案所處主刑項下併予宣告沒收。
    另扣案之夾鍊袋1 包、棕色皮包1 個，被告供稱係用以裝螺
    絲、零錢（見本院卷第23頁），亦無證據足認與本件犯行相
    關，而不得予以沒收，附此敘明。
據上論斷，應依刑事訴訟法第273 條之1 第1 項、第299 條第1
項前段，毒品危害防制條例第10條第1 項、第2 項，刑法第11條
前段、第55條、第47條第1 項，判決如主文。
本案經檢察官楊騏嘉到庭執行職務。
中    華    民    國    98    年    4     月    30   日
                  刑事第三庭  法  官  陳 蒨 儀
以上正本證明與原本無異。
如不服本判決，應於判決送達後10日內向本院提出上訴狀（切勿
逕送上級審法院），上訴書狀依法應敘述具體理由，如未敘述具
體理由者，應於上訴期間屆滿後20日內補提理由書於本院（均應
附繕本）。
中    華    民    國    98    年    4     月    30    日
                              書記官  楊 國 色
附錄本判決論罪法條：
毒品危害防制條例第10條
施用第一級毒品者，處6月以上5年以下有期徒刑。
施用第二級毒品者，處3年以下有期徒刑。


司法院資訊處製作；財團法人民間司法改革基金會備份。
